# 请教陈版：瑞华研究中案例“问题 4-2-12”

提问人：17717865996 时间：2019-12-28 17:15:35
借：银行存款 25,800
未确认融资费用 8,209.57
长期应收款——保证金 3,000
贷：未确认融资收益 1,192.17
长期应付款 35,817.40
请教陈老师：
1 、该案例是承租企业以自有资金支付的8708.45 万首期租金、 1200 万手续费、 3000 万保证金，按照案例给的分录，承租方支付这 3 笔资金时会计处理分别是怎样的？
2 、如果保证金和手续费从实际放款金额中扣除，而不是承租方以自有资金支付，本案例的会计分录、未确认融资费用和收益的计算会发生变化吗？
3 、IRR 函数求实际利率，适合以每月为一期的付款方式吗？那么年实际利率就是（1+月实际利率）ˆ12-1 吗？

回答人：chenyiwei
1 、如果承租方以自有资金支付，则也同样是借记长期应付款（未确认融资费用），即与出租方从购买价款中直接扣除的效果相同。
2 、本案例的会计分录、未确认融资费用和收益的计算不会发生变化。
3 、可以适用。在用 IRR() 算出月度的实际利率后，年实际利率就是（1+月实际利率）ˆ12-1。